Divvun & Giellatekno - open source grammars for Sámi and other languages

# North Saami adjective declension file



## Bisyllabic adjectives



* **LEXICON BUORREonly**  For this adj only



* **LEXICON BUOROTdialect** SUB, Southern dialect



* **LEXICON ALKIWeG.**  Bisyll V-Adj, -es-Attr, no WeG.

* **LEXICON SEARRAWeG.** Bisyll. V-Adj's with s-Attr in WeG.

* **LEXICON HOHPIAdv.** Bisyll. V-Adj's with s-Attr. in WeG & Adv.

* **LEXICON LAIKIAdv.** Bisyll. V-Adj's with es-Attr. in WeG & Adv.

* **LEXICON LODJIWeG** bisyll V-Adj with -es and -is Attr in WeG


* **LEXICON JUHKKISAdv.** Bisyll. V-Adj. with s-Attr; no Adv.


* **LEXICON HAHTTIthese!** Bisyll. V-Adj. no Adv. !sponsors wants comparatives for these!



* **LEXICON EADDJIAdv.** Bisyll. V-Adj. no Adv.


* **LEXICON NUORRAAdv.** Bisyll. V-Adj. w/CG, w/o Sep. Attr; no Adv.

* **LEXICON RIEKTAAttr**  Bisyll adj w/o obl sg forms, WeG Attr



* **LEXICON VIELGadj)**  adj with -es -attrib. (cns final adj)

* **LEXICON VIELGATVIELG**  just a sublexicon to VIELG

* **LEXICON VIELG_NOCOMPadj)**  adj with -es -attrib. (cns final adj)

* **LEXICON VIELGAT_NOCOMPVIELG_NOCOMP**  just a sublexicon to VIELG_NOCOMP


* **LEXICON CAHKK-dis**  -at final adj with attr -es and -dis

* **LEXICON JALGATjalges**  only jalgat, attr jalga and jalges

* **LEXICON UHCCseakka**  uhcci, unni, seaggi, attr uhca, unna, seakka

* **LEXICON JEAGOHEAPMIcaritives**  caritives

* **LEXICON BIVNNUHEAPME:)**  no bivnnuhis here, special, beacause popular and unpopular collide in attribute form :)

* **LEXICON JEAGOHEAPMI_NOCOMPcomparative**  caritives, no comparative

* **LEXICON OATNIattr**  only this adj, no attr


## Consonant-final even-syllabic adjectives

* **LEXICON TUVRRAHAS**@CODE@****

* **LEXICON ISSORAS-s**  issoras and certain as-adj. also derivations, final -s

* **LEXICON IHKALAS-DABALASetc** loan adjectives ending on -ihkalaš - kritihkalaš etc

* **LEXICON IIVVAL-DABALAS-iivvalaš** loan adjectives ending on -iivvalaš


* **LEXICON ISTTALAS-ihkalaš** loan adjectives ending on -ihkalaš


* **LEXICON DABALASetc**   -laš adjectives with short Attr and SgNom Comp forms - dábálet, dábálut etc

* **LEXICON NVDCompAttr_ISSORASSA-DABALAS**  sublexicon to DABALAS



* **LEXICON DEARVVASLASDABALAS**  -laš adjectives without short Attr and SgNom Comp forms. The word dearvvaslaš/dearvvašlaš is not directed here, but to DABALAS


* **LEXICON DEARVVASLAS2DEARVVASLAS**  only to lift out ISSORASSA-, see DEARVVASLAS

* **LEXICON STUORIBUScomparatives**  -buš comparatives


* **LEXICON ASEHASvuolligis**  5 words with -is attr: asehis, asihis, oanehis, vuollegis, vuolligis

* **LEXICON UNOHASonly**  for this word only

* **LEXICON IPMAHAgáđaš:gáhtaha** Tris. Gradating C-adj:s, The Troms declension: imaš:ipmaha, gáđaš:gáhtaha



## Trisyllabic adjectives

* **LEXICON MEAHTTUSetc.**  meahttun-adj. with comp. and superl. forms -seabbo, -seamos etc.

* **LEXICON BEAKKANAttr.** Trisyll. Non-gradating C-Adj. without Separate Attr.

* **LEXICON BEAKKAN_NOCOMPcomparatives** Trisyll. Non-gradating C-Adj. without Separate Attr. No comparatives

* **LEXICON GEARDANAttr.** Trisyll. Non-gradating C-Adj. without Separate Attr.

* **LEXICON JOHTILis-Attr.** Trisyll. Non-gradating C-Adj. with is-Attr.


* **LEXICON RAHKATRAHKADIT** Trisyll. Non-gradating C-Adj. with is-Attr. TO AVOID RAHKADIT


* **LEXICON HEITTOHAis-Attr.** Trisyll. Non-gradating C-Adj. with is-Attr.

* **LEXICON GUOHCAAttr.** Trisyll. Gradating V-Adj., no sep. Attr.

* **LEXICON GARASPred** Trisyll. Gradating C-Adj. with Bisyll. a-Attr. and final s Pred

* **LEXICON LINISPred** Trisyll. Gradating C-Adj. with Bisyll. a-Attr. and final s Pred

* **LEXICON SUVRRISPred** Trisyll. Gradating C-Adj. with Bisyll. weak grade a-Attr. and final s Pred

* **LEXICON NANUSPred** Trisyll. Gradating C-Adj. with Bisyll. weak grade u-Attr. and final s Pred

* **LEXICON LOSSATlosit** Trisyll. Gradating C-Adj. with Bisyll. a-Attr. and final t  Pred. geahppat and lossat, words with bisyllable form comparatives in addition to trisyllable form: geahpit, losit


* **LEXICON CAVGATcomparatives** Trisyll. Gradating C-Adj. with Bisyll. a/es-Attr. and final t Pred, both -but and -eappot comparatives

* **LEXICON CIENALis-Attr.** Trisyll. Gradating C-Adj. with Strong Grade is-Attr.

* **LEXICON NJUORASa-Attr.** Trisyll. Gradating C-Adj., with Strong Grade a-Attr.

* **LEXICON DILDDASis-Attr.**  ,-ld-(#=is) Trisyll Grad., facult is-Attr.

* **LEXICON VUOGASvuohkkasat**  Trisyll. adj. with gradation I-III and no sep. attr. only this word, vuogas, vuohkkasat

* **LEXICON HEAHKASheahkka**  ,-hkk-#=is heahkka Trisyll Grad., is-Attr & heahkka

* **LEXICON EATTASAttr.**  ,-dd-#=is Trisyll. Grad. C-Adj. with WeG -is Attr.

* **LEXICON BOAKKASattr**  ,-gg-#boagge9- Trisyll no attr


* **LEXICON FARGATattr**  :d#Ø Trisyll no attr


* **LEXICON GAPPUSpred**  -bbo- Trisyll, attr same as pred

* **LEXICON VATTISAttr**  Trisyll CG, -es/-is Attr

* **LEXICON BIEKKUSis-Attr,**  ,-iggo-#=is Trisyll Grad, is-Attr,

* **LEXICON LIEKKUSpred**  ,-iggo-(#=is) Trisyll Grad,  attr same as pred

* **LEXICON GUOROSpred**  guoros and luovos, Trisyll Grad,  attr same as pred


* **LEXICON NUOLUS,-u8llo-(#nuolo9s)**  ,-u8llo-(#nuolo9s)


* **LEXICON GEARGGUS,-ergo-#gearggo9s**  ,-ergo-#gearggo9s

* **LEXICON VUDDJII**@CODE@****

* **LEXICON VUDDJII_DECLINEDcases** misses most cases


* **LEXICON JIEDNAI**@CODE@****

* **LEXICON JIEDNAI_DECLINEDcases** misses most cases

* **LEXICON BOARISattr.**  As GAPPUS, but with different attr.

* **LEXICON BOARIS_NOCOMP**@CODE@****


* **LEXICON IIDNA_NOCOMP**   



* **LEXICON IIVA_NOCOMPcomparatives**  IIVA_A without comparatives


* **LEXICON IIVA_Apred**  loans ending with -a, same attr as pred


* **LEXICON FRIIJApred**  loans ending with -a, same attr as pred



* **LEXICON BOREALAcomparatives** FRIIJA without comparatives

* **LEXICON SPANSKAattr** spánska, dánska, fránska, ránska. WeG attr


* **LEXICON ALLATgovddit** allat, gassat, govdat, attr: alla, gassa, govda. Trisyllables with Bisyllable compforms: alit, gasit, govddit


* **LEXICON ALLAGAárrat** sublexicon to ALLAT and word árrat





## Contracted adjectives

* **LEXICON FIINNISfiidnásabbo/-sut/-sat**  ,-dná-(:Ø)#fiinna, western comp: fiidnát, eastern comp: fiidnásabbo/-sut/-sat


* **LEXICON DEAHTISAttr**  as fiinnis, but with StrGr in Attr

* **LEXICON SMAVISaddition**  as deahtis, but with even more Attr forms and comparative smávit in addition

* **LEXICON STUORIScomparation**  As fiinnis, but with different comparation

* **LEXICON NJALGGATnjálgáseabbo/-sabbo** Comp+Sg+Nom: njálgát, njálgásut/-sit/-sut/-sat, njálgáseabbo/-sabbo

* **LEXICON CAPPISčábbásabbo/-sut/-sat**  western comp: čábbát, eastern comp: čábbásabbo/-sut/-sat


* **LEXICON VIISSISforms**  Contr, CG and -is -> -á, attr -es/-is, western and eastern comp forms

* **LEXICON RAHPISforms**  Contr, CG and -is -> -á, attr -es, with long and short comp forms

* **LEXICON HARVVISforms**  Contr, CG and -is -> -á, attr -e, short comp forms

* **LEXICON MALLASadj-**@CODE@****

* **LEXICON MALLASadj-_MINIPUse/NGminip-tags**  for giving Use/NGminip-tags


* **LEXICON MALLASI-/NUORABUadj-**@CODE@****

* LEXICON DEVNVCASEdeclension  bisyllabic nominal declension

* LEXICON GOAHTI-OBLadj@CODE@

* **LEXICON GOAHTI-NEadj**@CODE@****

* **LEXICON GODIIadj-**@CODE@****

* **LEXICON GOADIadj-**@CODE@****


* **LEXICON NomVadj**@CODE@****


* **LEXICON EssVadj**@CODE@****



## Special cases

* **LEXICON VEARATAG**@CODE@****

* **LEXICON VEARA**@CODE@****



## Final note on the adjective sublexica

todo: Rewrite the adj lexica so that the attr variation is kept separate
from the otherwise uniform declension.



* **LEXICON VUDDJI-**@CODE@****

* **LEXICON BOHCCOadj**@CODE@****

* **LEXICON BOHCCUadj**@CODE@****






# Adjective declension

* **LEXICON ATTRforms**  This is the normal lexicon for ATTR forms

* **LEXICON ATTRCONTrest.**  This lexicon is for forms with non-sub Attr, where we sub the rest.


* **LEXICON LAIKI0...**  Directing adjectives ...





* **LEXICON ISSORASSA-**@CODE@****


* **LEXICON EABBO/EAMOSadjectives** comparision for trisyllable adjectives

* **LEXICON EABBO/EAMOS_MINIPUse/NGminip-tags**  for giving Use/NGminip-tags


* **LEXICON EABBO/EAMOS_CONT**@CODE@****

* **LEXICON EABBO/EAMOS_CONT_MINIPUse/NGminip-tags** for giving Use/NGminip-tags


* **LEXICON EAMOS_MINIPUse/NGminip-tags**  for giving Use/NGminip-tags



* **LEXICON EABBO/EAMOS_CONT-contracteddialectwise** for certain contracted adjectives, divided dialectwise

* **LEXICON SHORTCOMP**@CODE@****

* **LEXICON SHORTCOMP_MINIPUse/NGminip-tags**  for giving Use/NGminip-tags

* **LEXICON SHORTCOMP_PRED_MINIPUse/NGminip-tags**  for giving Use/NGminip-tags


* **LEXICON EABBUwell** eastern form -abbo as well

* **LEXICON EABBUCASE1**@CODE@****

* **LEXICON EABBUCASE2**@CODE@****

* **LEXICON EABBU_MINIPUse/NGminip-tags**  for giving Use/NGminip-tags

* **LEXICON EABBUCASE1_MINIPUse/NGminip-tags**  for giving Use/NGminip-tags

* **LEXICON EABBUCASE2_MINIPUse/NGminip-tags**  for giving Use/NGminip-tags


* **LEXICON BU/MUScomparision**  Bisyllabic adjectives comparision


* **LEXICON BUStem**@CODE@****


* **LEXICON EAMOSwell** eastern form -amos as well



* **LEXICON GAPPUS0either.** Almost id. to MALIS0. MALIS0 has no VUOHTA, GAPPUS0 has no Px Ess., and shouldn't have either.


* **LEXICON GAPPUS-**@CODE@****

GOAL: Keep GAPPUS- and MALLAS- apart, because of
the Px(1)V issue, but unify the rest.
GAPPUS- and MALLAS- differ
in the A and N treatment of
Pl Nom Px (only 1st p. for A
and all persons for N).
Now that MALLASI- is deleted,
GAPPUS- and MALLAS- are
identical. We check by pointing
GAPPUS- to MALLAS-. Look into this.
and remove GAPPUS- for MALLAS-
eventually.

* **LEXICON MEAHTTUNadjectives.** Deverbal adjectives.


* **LEXICON LEXATTR_GEAHTESbisyll** trisyllabic stems: geahtes for trisyll, heapmi for bisyll

* **LEXICON GEAHTESbisyll**  geahtes for trisyll, heapmi for bisyll

* **LEXICON OVDDITbisyll** Inherently comparative adjectives, bisyll

* **LEXICON MADDELEABBOtrisyll** Inherently comparative adjectives, trisyll






# Nominal derivation

## Noun derivation


* **LEXICON VUOHTA+CmpN/SgG** +CmpN/SgG


* **LEXICON VUOHTAMORPH**@CODE@****








# Adjective derivation


* **LEXICON LASetc** from verbs: čirrolas, bealkálas etc


* **LEXICON BUOREMUSSadjectives** superlatives, from bisyll adjectives

* **LEXICON BUOREMUS**@CODE@****

* **LEXICON BUOREMUSSA-**@CODE@****




* **LEXICON HEAPMIcaritives** caritives

* **LEXICON LAGANwell** lágan, lágán and subform lagan as well

* **LEXICON LAGASwell** lágaš, lágáš and subform lagaš as well


* **LEXICON LAGAN_LAGAS**@CODE@****


* **LEXICON AHKASAS-laš** derived words on -saš, -haš, -laš

* **LEXICON AHKASAS_PLplural,**  derived words on -saš, -haš, -laš, only plural,














* **LEXICON SISKKALDASall** olgguldas, siskkáldas, siskkildas, nuppáldas, that's all



* **LEXICON DenominalAdjsV1nouns** caritives and their derivatives (huvva, huhtti), from bisyll nouns

* **LEXICON DenominalAdjsV1Longshortening** caritives and their derivatives (huvva, huhtti), from bisyll nouns without vowel shortening

* **LEXICON DenominalAdjsV1Shortshortening** caritives and their derivatives (huvva, huhtti), from bisyll nouns with vowel shortening




* **LEXICON DenominalAdjsV2etc** from bisyllables, muoralaš, gieđalaš etc

* **LEXICON DenominalAdjsV2_lasjetc** from bisyllables, muoralaš, gieđalaš etc


* **LEXICON DenominalAdjsC-heapme** from trisyllables, -laš and caritives on -heapme



* **LEXICON DenominalAdjsCLong-heapme** from trisyllables, -laš and caritives on -heapme



* **LEXICON DenominalAdjsCShort-heapme** from trisyllables, -laš and caritives on -heapme




* **LEXICON DenominalAdjsV3Propernames** +CmpN/SgN +CmpN/SgG +CmpN/PlG !from Propernames

* **LEXICON DenominalAdjsV3casepropers** from bisyllabic propers


* **LEXICON DenominalAdjsC2Propernames** +CmpN/SgN +CmpN/SgG +CmpN/PlG	!from Propernames

* **LEXICON DenominalAdjsC2casepropers** from trisyllabic propers

* **LEXICON DenominalAdjsV4Propernames** +CmpN/SgN +CmpN/SgG +CmpN/PlG  from Propernames

* **LEXICON DenominalAdjsV4case(subbed)** from bisyllabic propers (subbed)

* **LEXICON DenominalAdjsC3Propernames** +CmpN/SgN +CmpN/SgG +CmpN/PlG	 !from Propernames

* **LEXICON DenominalAdjsC3case(subbed)** from trisyllabic propers (subbed)

* **LEXICON LASJOBL**@CODE@****

* **LEXICON HEAPMIOBL-heapmi/-heapme** sublexicon not only for caritives on -heapmi/-heapme



## Adverbs from adjectives

* **LEXICON ADVVstems** adverb from bilysll stems

* **LEXICON ADVCstems** adverb from trilysll stems




## Adjectives from nouns

* **LEXICON AGAdjetc**  mostly words like guovttejagat, allajoccat etc

* **LEXICON AGAdjINFL**@CODE@****
* * *
<small>This (part of) documentation was generated from [../src/fst/affixes/adjectives.lexc](http://github.com/giellalt/lang-sme/blob/main/../src/fst/affixes/adjectives.lexc)</small>